【裁判字號】    90,訴,2736
【裁判日期】    901228
【裁判案由】    毒品危害防制條例
【裁判全文】
臺灣臺中地方法院刑事判決                          九十年度訴字第二七三六號
    公  訴  人  臺灣臺中地方法院檢察署檢察官
    被      告  甲○○
右列被告因違反毒品危害防制條例案件，經檢察官提起公訴（九十年度偵字第五○一
九號），本院判決如左：
    主  文
甲○○施用第一級毒品，累犯，處有期徒刑柒月；又連續施用第二級毒品，累犯，處
有期徒刑柒月。應執行有期徒刑捌月。
    事  實
一、
（一）甲○○有二次違反毒品危害防制條例前科，最後一次因違反毒品危害防制條例
      案件經法院判處有期徒刑六月確定，於民國八十九年十二月二日易科罰金執行
      完畢。
（二）甲○○另因施用毒品犯行，經依法院裁定送勒戒處所觀察、勒戒後，認無繼續
      施用毒品傾向，已經臺灣臺中地方法院檢察署檢察官於八十七年九月一日以八
      十七年度偵字第一五九八七號為不起訴處分確定；甲○○又因施用毒品犯行，
      再經依法院裁定送勒戒處所觀察、勒戒後，認有繼續施用毒品傾向，經檢察官
      聲請法院裁定令入戒治處所施以強制戒治，該次施用毒品犯行並經法院判處有
      期徒刑四月確定；嗣甲○○經施以強制戒治滿三個月並評定及格，再經檢察官
      聲請法院裁定停止戒治付保護管束；豈料甲○○於停止戒治期間復因施用毒品
      犯行，經檢察官聲請法院裁定撤銷停止戒治令入戒治處所施以強制戒治，迄八
      十九年九月三日強制戒治執行完畢，該停止戒治期間施用毒品犯行並經法院判
      處有期徒刑六月確定（已執行完畢）。
（三）甲○○仍不知悔改，復基於施用第一級毒品海洛因之犯意，於附表一所示時地
      施用第一級毒品海絡因一次；另基於施用第二級毒品之概括犯意，於附表二編
      號一、二所示時地施用第二級毒品安非他命各一次。嗣為警於九十年十月八日
      十七時在臺中縣梧棲鎮○○路一二七號住處查獲。
二、案經臺中縣警察局清水分局報告臺灣臺中地方法院檢察署檢察官偵查起訴。
    理  由
一、經查被告甲○○對於上開犯罪事實均坦白承認（本院卷第十四至第十九頁筆錄參
    照），而被告於九十年十月八日所採尿液經送往臺中縣衛生局依免疫學分析法、
    ＴＯＸＩ－ＬＡＢ方法檢驗結果，確呈嗎啡及甲基安非他命陽性反應，有該尿液
    代號與真實姓名對照表、尿水檢驗報告書（偵查卷第二四頁、第六一頁參照）附
    卷可稽，堪認被告對於右揭事實欄一、（三）事實之自白與真實相符；又被告先
    前多次施用毒品犯行經送勒戒處所觀察勒戒以及送戒治處所施以強制戒治等情，
    亦有臺灣高等法院被告全國前案紀錄表、臺灣高等法院檢察署刑案紀錄簡覆表（
    本院卷第五至七頁、第十一頁參照）、不起訴處分書影本、聲請簡易判決處刑書
    、起訴書、法院判決書等件在卷可資佐証，被告對於上開事實欄一、（二）之自
    白亦與事實相符。本件事証明確，被告上開犯行堪予認定，應予依法應科。
二、核被告甲○○施用海洛因部分係犯毒品危害防制條例第十條第一項之施用第一級
    毒品罪；其施用安非他命部分則犯同條例第十條第二項之施用第二級毒品罪。被
    告施用毒品前之持有毒品行為，均分別為各該施用毒品犯行所吸收而不另論罪。
    被告於附表二編號一、二所示時、地施用第二級毒品安非他命各一次，其時間緊
    接、方法相同，且觸犯基本構成要件相同之罪名，顯係基於概括犯意所為，應依
    刑法第五十六條連續犯之規定論以一罪並加重其刑。本件檢察官雖未就被告於附
    表二編號一所示時地施用安非他命犯行一併提起公訴，惟因該施用毒品犯行與被
    告於附表二編號二所示施用第二級毒品安非他命間，具有連續犯之裁判上一罪關
    係，已如前述，本院自得併予審理判決。又被告所犯施用第一級毒品罪與第二級
    毒品罪間，犯意各別、行為不同，應予分論併罰。又被告前因違反毒品危害防制
    條例案件經法院判處有期徒刑六月確定，已於八十九年十二月二日易科罰金執行
    完畢，有臺灣高等法院檢察署刑案紀錄簡覆表在卷足憑，被告甫受有期徒刑之執
    行完畢，五年內再犯本件最重本刑均為有期徒刑之施用第一級毒品罪、施用第二
    級毒品罪，均為累犯，應分別依刑法第四十七條加重其刑、遞加重其刑。本院審
    酌被告犯罪之動機、目的、手段、方法、其無視法令禁止一再施用毒品、施用毒
    品戕害自己身體健康、尚無危害他人，以及犯後坦承犯行態度良好等一切情狀，
    分別量處如主文所示之刑，並定其應執行之刑，以示懲儆。
據上論斷，應依刑事訴訟法第二百九十九條第一項前段，毒品危害防制條例第十條第
一項、第二項，刑法第十一條前段、第五十六條、第四十七條、第五十一條第五款，
判決如主文。
中      華      民      國      九十      年    十二    月    二十八    日
                                  臺灣臺中地方法院刑事第一庭
                                          法  官  王  永  春
右正本證明與原本無異。
如不服本判決，應於判決送達後十日內向本院提出上訴狀，上訴於臺灣高等法院臺中
分院( 須附繕本 )。
                                          書記官
中      華      民      國      九十      年    十二    月    三十一    日
九十年度訴字第二七三六號判決附表一：
┌──┬─────┬───────────┬───────────────┐
│編號│ 時    間 │  地              點  │    施  用  毒  品  犯  行    │
├──┼─────┼───────────┼───────────────┤
│一  │ 90.10.08 │臺中縣梧棲鎮○○路一二│施用第一級毒品海洛因一次      │
│    │ 上午某時 │七號住處              │                              │
└──┴─────┴───────────┴───────────────┘
九十年度訴字第二七三六號判決附表二：
┌──┬────────┬──────────┬─────────────┐
│編號│ 時          間 │  地              點│  施  用  毒  品  犯  行  │
├──┼────────┼──────────┼─────────────┤
│一  │ 九十年九月上旬 │  臺中縣梧棲鎮○○路│  施用第二級毒品安非他命  │
│    │ 某日上午某時   │  一二七號住處      │  一次                    │
├──┼────────┼──────────┼─────────────┤
│二  │ 九十年十月八日 │  同              右│  同                  右  │
│    │ 上午某時       │                    │                          │
└──┴────────┴──────────┴─────────────┘
附錄論罪科刑法條：
毒品危害防制條例第十條
施用第一級毒品者，處六月以上五年以下有期徒刑。
施用第二級毒品者，處三年以下有期徒刑。


司法院資訊處製作；財團法人民間司法改革基金會備份。
